臺灣屏東地方法院交通事件裁定　　　　　96年度交聲字第13號
原處分機關　交通部公路總局高雄區監理所屏東監理站
異　議　人
即受處分人　丙○○
上列受處分人因違反道路交通管理處罰條例案件，對於原處分機
關於民國95年12月22日所為之處分（原處分案號：屏監違字第裁
82-B00000000號、第裁82-B00000000號），聲明異議，本院裁定
如下：
    主  文
異議駁回。
    理  由
一、原處分意旨略以：受處分人丙○○於民國95年11月8 日下午
    4 時22分許，騎乘車牌號碼K82-562 號重型機車，行經有燈
    光號誌管制之高雄市○○路與金府路交岔路口時闖紅燈，且
    不服交通勤務警察取締，拒絕停車接受稽查而逃逸，並在劃
    有分向限制線之路段迴車，復於迴車後在上開有燈光號誌管
    制之漢民路與金府路交岔路口紅燈右轉，經警逕行舉發，關
    於闖紅燈及拒絕停車接受稽查而逃逸部分，援引道路交通管
    理處罰條例第53條第1 項、第60條第1 項之規定，裁處受處
    分人罰鍰新臺幣（下同）1,800 元及3,000 元，合計4,800
    元，並依同條例第63條第1 項之規定，記違規點數4 點；關
    於在劃有分向限制線之路段迴車及紅燈右轉部分，援引道路
    交通管理處罰條例第49條第2 款及第53條第2 項之規定，裁
    處受處分人罰鍰900 元及600 元，合計1,500 元，並依同條
    例第63條第1 項之規定，記違規點數4 點等情。
二、受處分人異議意旨略以：伊子在軍中之同袍甲○○於95年11
    月8 日下午4 時20分許，騎乘伊所有車牌號碼K82-562 號重
    型機車，行經高雄市○○路與金府路交岔路口時，看見交通
    號誌為綠燈，方與其他機車騎士一起前進，並無闖紅燈之情
    形。又甲○○當時正在找路，在通過交岔路口後，發覺走錯
    路，且因係外出洽公，時間緊迫，遂於路上並無其它車輛，
    四周亦未發現有交通警察之下，逕行迴轉，並在上開漢民路
    與金府路交岔路口紅燈右轉，亦非有拒絕停車接受稽查而逃
    逸之情形等語。
三、按汽車駕駛人在劃有分向限制線之路段迴車者，處600 元以
    上1,800 元以下罰鍰；汽車駕駛人，行經有燈光號誌管制之
    交岔路口闖紅燈者，處1,800 元以上5,400 元以下罰鍰；前
    項紅燈右轉行為者，處600 元以上1,800 元以下罰鍰；汽車
    駕駛人，駕駛汽車有違反本條例之行為，經交通勤務警察或
    依法令執行交通稽查任務人員制止時，不聽制止或拒絕停車
    接受稽查而逃逸者，除按各該條規定處罰外，處3,000 元以
    上6,000 元以下罰鍰；汽車駕駛人有第49條或第60條第1 項
    情形之一者，各記違規點數1 點，有第53條情形者，記違規
    點數3 點，道路交通管理處罰條例第49條第1 項第2 款、第
    53條第1 項第、第2 項、第60條第1 項及第63條第1 項第1
    款、第3款定有明文。
四、經查證人即舉發本件交通違規之高雄市政府警察局交通警察
    大隊第二中隊第八分隊警員乙○○於本院審理時證稱：「（
    問：本件駕駛人違規情形如何？）當時駕駛人騎機車由漢民
    路由西往東闖紅燈，我穿著制服在路口東邊大約30公尺處執
    勤，我上前用手勢攔車並吹哨要他停車，他看到我攔車就緊
    急迴轉，我馬上拿照相機照相，他是跨越雙黃線迴轉，迴轉
    後還是紅燈他又右轉到金府路往北而去。（問：對於異議狀
    所載有何意見？）本次理由與申訴理由不同，當時闖紅燈部
    分只有一台機車，不是跟車陣過來，他有看到我攔他他才迴
    轉。他申訴時不承認有迴轉及紅燈右轉」等語，並提供照片
    2 幀附卷以供佐證。又甲○○於本院審理時亦到場陳稱上開
    照片中穿軍服騎機車之人為其本人無誤，並承認其有在雙黃
    線迴轉及紅燈右轉之行為，則甲○○確有騎乘受處分人所有
    K82-562 號重型機車在劃有分向限制線（雙黃線）之路段迴
    車，並在行經有燈光管制號誌之交岔路口時紅燈右轉之行為
    ，洵無疑問。
五、依上述證人乙○○提供之照片觀之，甲○○迴車之地點距離
    交岔路口甚近，且迴車之際，左腳離開腳踏板，幾與路面接
    觸，並係穿越前方停等紅燈之機車與路旁停放之機車間之空
    隙右轉而去，似此不顧違規而匆忙迴車並紅燈右轉之情形，
    受處分人及甲○○雖均陳稱：當時係因外出洽公，時間緊迫
    ，發覺走錯路，在未發現有交通警察之下，始迴車並紅燈右
    轉云云，惟查：證人乙○○除填單逕行舉發本件交通違規外
    ，已提出甲○○違規迴車並紅燈右轉之照片，足徵其當時確
    係在現場執勤無誤，受處分人及甲○○陳稱當時並未發現有
    交通警察云云，其真實性已堪置疑。又證人乙○○當時既在
    現場執勤，且甲○○又不顧違規而匆忙迴車並紅燈右轉，其
    倘非為逃避違規之取締，焉至於此？證人乙○○證稱：「我
    上前用手勢攔車並吹哨要他停車，他看到我攔車就緊急迴轉
    」等語，與受處分人及甲○○陳述之情節相較，顯以證人乙
    ○○所證為合理可採。從而，甲○○有上述騎乘受處分人所
    有車牌號碼K82-562 號重型機車拒絕停車接受稽查而逃逸及
    紅燈右轉之行為，亦無疑問。
六、按本條例之處罰，受舉發違反道路交通管理事件之受處罰人
    ，認為受舉發之違規行為應歸責他人者，應於舉發違反道路
    交通管理事件通知單應到案日期前，檢附相關證據及應歸責
    人相關證明文件，向處罰機關告知應歸責人，應罰機關應即
    另行通知應歸責人到案依法處理，逾期未依規定辦理者，仍
    依本條例各該違反條款規定處罰，道路交通管理處罰條例第
    85條第1 項定有明文。本件實際上違規之行為人雖係甲○○
    ，但受處分人既未依規定於應到案日期前向處罰機關告知，
    則原處分機關依前揭道路交通管理處罰條例第53條第1 項、
    第60條第1 項、第49條第2 款及第53條第2 項之規定，分別
    裁處受處分人罰鍰1,800 元、3,000 元、900 元及600 元（
    除第49條第2 款違規迴車部分，依違反道路交通管理事件統
    一裁罰基準及處理細則裁罰900 元外，其餘部分均係裁處法
    定最低額度之罰鍰），並依道路交通管理處罰條例第63條第
    1 項第1 款、第3 款之規定，各記1 點或3 點之違規點數，
    於法洵無違誤。受處分人聲明異議，指摘原處分違法失當，
    非有理由，應予駁回。
七、據上論斷，應依道路交通案件處理辦法第19條，裁定如主文
    。
中　　華　　民　　國　　96　　年　　7 　　月　　5 　　日
                    交通法庭    法  官  春生
以上正本證明與原本無異。
如不服本裁定應於收受送達後5 日內向本院提出抗告書狀敘述抗
告之理由抗告於台灣高等法院高雄分院。
                                書記官  唐淑嫻
中　　華　　民　　國　　96　　年　　7 　　月　　5　　日
